# 关于信息系统内控审计

提问人：ariel00 时间：2012-11-30 09:08:19
同行们，作为非IT精英，请教大家对于信息系统内控审计有什么思路吗？
按照出具内部控制审计报告的要求，这个东西究竟要测试到什么程度？
对于这个真的是有点找不找方向！！！

回答人：chenyiwei
根据不同企业的具体情况，IT系统的复杂程度也会有很大的差异。一般建议内控审计项目组在业务的初期阶段会同事务所内部的IT审计专家共同对被审计单位的IT环境复杂性进行评估，在此基础上确定引入IT审计专家工作的具体范围。对于IT系统较为复杂的情形，相关测试工作应由IT审计方面的专业人士实施；对IT环境较为简单的被审计单位，也可由财务审计项目组或者内控审计项目组一并对一般控制和重要应用系统的应用控制等做测试。总之根据被审计单位具体情况和本事务所的具体条件确定处理原则。